---
title: "week4"
output: html_document
---

# Régressions linéraire et logistique

```{r}
smp <- read.csv2("./data/smp2.csv")
```


## Régression linéaire simple

`jitter` ajoute du bruit
`week4` configurer la qté de bruit
```{r}
plot(jitter(smp$age), jitter(smp$dur.interv, factor = 4))
model <- lm(smp$dur.interv ~ smp$age)
abline(model, lwd = 2, col = "red")
```

```{r}
summary(model)
```




## Correlation et test t


le p de la pente de la droite peut aussi e^te calculée comme ça :
```{r}
cor.test(smp$dur.interv, smp$age)
```


Avec une variable quali :
```{r}
model2 <- lm(smp$dur.interv ~ smp$dep.cons)
summary(model2)
```

Même résultats avec :
```{r}
t.test(smp$dur.interv ~ smp$dep.cons, var.equal = TRUE)
```



## Régression multiple et analyse de variance

```{r}
mult.model <- lm(smp$dur.interv ~ smp$age + smp$scz.cons + smp$dep.cons + smp$subst.cons)
summary(mult.model)
```


Cas avec des variables quali à plus de 2 classes :
R recode la variable catégorielle automatiquement !
```{r}
model.prof <- lm(smp$dur.interv ~ smp$age + smp$dep.cons + smp$scz.cons + smp$subst.cons + smp$prof)
summary(model.prof)
```

A partir d'un proffession de référence (ici agriculteur, la première de la liste), les artisant mettent -11.48515 min à répondre en moyenne. Bon, ici c'est pas significatif. Mais il n'y a que 6 agriculteurs.
On peut changer de référence :
```{r}
smp$prof <- relevel(smp$prof, ref = "ouvrier")

model.prof2 <- lm(smp$dur.interv ~ smp$age + smp$dep.cons + smp$scz.cons + smp$subst.cons + smp$prof)
summary(model.prof2)
```

Mais ça ne répond pas à la question : est-ce qu'il y a un effet de la profession sur la durée de l'entretien ?

Pour ça on peut faire :
```{r}
drop1(model.prof2, .~., test = "F")
```


Etude de la synérgie entre les variables :
```{r}
model.syn <- lm(smp$dur.interv ~ smp$age + smp$dep.cons * smp$subst.cons + smp$scz.cons)
summary(model.syn)
```

**Attention** On ne peut plus regarder isolément les 2 lignes dep et subst


**ANOVA = cas particulier de régression linéaire multiple**


Vérification de la condition d'application du model : normalité du bruit
```{r}
hist(resid(model), col = "cyan", main = "")
```



## Intro régression logistique


Formule :
**log(P(Y = 1)/(1 - P(Y = 1))) = a + bX1 + cX2 + ...**

Explication du risque suicidaire en fonction d'abus durant l'enfance :
```{r}
model.log <- glm(smp$suicide.hr ~ smp$abus, family = "binomial")
summary(model.log)
```

```{r}
install.packages("Epi")
library(Epi)
```

Lien avec l'odd ratio
```{r}
coef.abus <- model.log$coefficients["smp$abus"]
exp(coef.abus)
```

```{r}
twoby2(1 - smp$suicide.hr, 1 - smp$abus)
```

```{r}
exp(1.95)
```



## Régression logistique multiple


Un haut rique suicidaire est t-il associé à :

- mesures dicsiplinaires
- abus dans l'enfance
- durée incarcération


```{r}
model.log2 <- glm(smp$suicide.hr ~ smp$abus + smp$discip + smp$duree, family = binomial)
summary(model.log2)
```


```{r}
print(exp(model.log2$coefficients))
```


Conditions de validité :

- 5 à 10 évènnements / var X















