---
title: "week3Lab4"
output: html_document
---

```{r}
smp <- read.csv2("./data/smp2.csv")
```


```{r}
tab <- table(smp$subst.cons, smp$abus)
tab
```

margin = 1 => proportions en ligne
margin = 2 => proportion en colonne

```{r}
prop.table(tab, margin = 1)
```

```{r}
barplot(tab, beside = TRUE)
```



```{r}
res <- chisq.test(tab)
res
```


```{r}
res$expected
```


Moyenne de l'age selon la consomation de substance :
```{r}
table(smp$subst.cons, smp$age)
tapply(smp$age, smp$subst.cons, mean, na.rm = TRUE)
```


test de student (il faudrait vérifier les prérequis...) :
```{r}
t.test(smp$age[smp$subst.cons == 0], smp$age[smp$subst.cons == 1], var.equal = TRUE)
```

Même résultat en utilisant une formule :
```{r}
t.test(age ~ subst.cons, smp)
```

Plutot que d'utiliser tapply (pour faire par exemple des moyenne conditionnelle) :
(`na.rm = TRUE` par défaut)
(retourne un dataframe)
```{r}
aggregate(age ~ subst.cons, smp, mean)
```

Utilisation des formules pour faire des graphiques :
```{r}
boxplot(age ~ subst.cons, smp)
```


```{r}
install.packages("gplots")
library(gplots)
```



