---
title: "week3"
output: html_document
---



```{r, echo=FALSE}
smp <- read.csv2("./data/smp2.csv")
```


## Comparaison de 2 pourcentages


Test du Chi 2 :
condition de validité vérfidé par R (pourcentage pas trop proche de 0, ...)
Si pas valide, possible d'utiliser le test exact de Fisher


TODO : comprendre pourquoi on fait ça :
```{r}
tab <- table(smp$ed, smp$dep.cons, deparse.level = 2)

prop.table(tab, margin = 1)
```


```{r}
prop.table(tab, margin = 2)
```


```{r}
chi_res <- chisq.test(smp$ed, smp$dep.cons, correct = FALSE)

chi_res$p.value
```

Correlation forte


Test exact de Fisher (**juste pour voir car pas besoin ici**) :
```{r}
fisher.test(smp$ed, smp$dep.cons)
```




## Comparaison de 2 moyennes

Test de Student

Prérequis :

- normalité
- variances égales selon Welsh
- au moins 30 individus


```{r}
hist(smp$age)
```

Mesure de l'écart à la normalité :
```{r}
qqnorm(smp$age)
qqline(smp$age)
```

Egalité des variances :
```{r}
by(smp$age, smp$suicide.past, sd, na.rm = TRUE)
```


Tst proprement dit :
(`var.equal = TRUE` pour ne pas utiliser l'approximation de Welsh)
```{r}
t.test(smp$age~smp$suicide.past, var.equal = TRUE)
```


Si les prerequis ne vont pas, on peut utiliser un autre test :
```{r}
wilcox.test(smp$age~smp$suicide.past)
```



## Tester la nullité d'un coef de corrélation (Pearson)

condition de validité :

- distribution suivant une loie normale pour au moins UNE des 2 variables


```{r}
cor.test(smp$age, smp$rs)
```

Test à partir des rangs (plus robuste, mais un peu moins puissant...) :
```{r}
cor.test(smp$age, smp$rs, method = "spearman")
```


### Autres tests :

Comparaison à une moyenne de référence :
(Ho: égalité des moyennes)
```{r}
t.test(smp$age, mu = 24)
```


Test pour les situations avant / après sur des var quali :
```{r}
mcnemar.test(var.avant, var.apres)
```


Même test sur un variable quantitative :
```{r}
t.test(var.avant, var.apres, paired = TRUE)
```


