---
title: "week4Exo"
output: html_document
---

```{r}
smp <- read.csv2("./data/smp2.csv")
```



4. Nous considérons l'âge (age) des individus ayant 4 enfants ou plus (n.enfant) et dont la catégorie socio-professionnelle (prof) figure parmi les modalités suivantes : « sans emploi », « ouvrier », « cadre » et « employé ». Pour ce sous-ensemble de l'échantillon du data frame smp, le rapport entre les deux variances les plus extrêmes dans ces 4 groupes est :
```{r}
smp$prof <- factor(smp$prof)
sub <- subset(
  smp,
  n.enfant > 3 
    & (prof == "sans emploi" | prof == "employe" | prof == "ouvrier" | prof == "cadre"),
  c("age", "n.enfant", "prof")
)

aggregate(age ~ prof, data = sub, sd)
```


5. Nous souhaitons réaliser une ANOVA à un facteur en considérant l'âge (age) comme variable réponse, et la taille de la fratrie (n.fratrie) recodée en 3 classes (0-2, 3-4, 5+) comme variable explicative. Les bornes des intervalles sont inclues pour chacune des trois classes. Indiquer le résultat du test F de Fisher-Snedecor d’égalité des moyennes :
```{r}
smp$n.fratrie.a <- factor(ifelse(smp$n.fratrie > 2,
                          ifelse(smp$n.fratrie > 4, "5+", "3-5"),
                          "0-2"))

model <- lm(
  data = smp, 
  formula = age ~ n.fratrie.a
)
anova(model)
```



6. Nous nous intéressons à la relation entre la variable séparation (separation) et l'âge (age) des individus, que l'on modélise à l'aide d'une régression logistique. Donner la borne inférieure de l'intervalle de confiance à 95 % pour l'odds-ratio (3 chiffres après la virgule).
```{r}
logistic <- glm(data = smp, formula = separation ~ age, family = binomial)
summary(logistic)
```
```{r}
install.packages("Epi")
library(Epi)
```

```{r}
twoby2(1 - smp$separation, 1)
```

