---
title: "week5Exo"
output: html_document
---

```{r}
install.packages("survival")
library(survival)
```


```{r}
data <- read.csv2("./data/alcool.csv")
```


1. On souhaite comparer le risque de rechute de la maladie alcoolique dans deux sous-groupes: le groupe des plus de 50 ans (strictement plus de 50 ans, recodé en “1”) et le groupe des moins de 50 ans (50 ou moins, recodé en “0”). Donner la p-value associée au test statistique correspondant (4 chiffres après la virgule):
```{r}
data$age.bin <- ifelse(data$AGE > 50, 1, 0)

diff <- survdiff(Surv(data$t, data$SEVRE) ~ data$age.bin)
p.val <- 1 - pchisq(diff$chisq, length(diff$n) - 1)
p.val
```



2. On souhaite tester l'association entre le risque de rechute de la maladie alcoolique et les variables SEXE, AGE et l'interaction entre les variables SEXE et AGE. Donner la p-value associée à l'interaction entre les variables SEXE et AGE dans le test correspondant (2 chiffres après la virgule):
```{r}
diff2 <- survdiff(Surv(data$t, data$SEVRE) ~ data$age.bin)
diff2
```
















