---
title: "week5"
author: "Thomas"
date: "6 avril 2019"
output: html_document
---

```{r}
alcool <- read.csv2("./data/alcool.csv")
smp <- read.csv2("./data/smp2.csv")
```

```{r}
install.packages("survival")
install.packages("magrittr")
install.packages("corrplot")

library(survival)
library(magrittr)
library(corrplot)
```



# Données sensurées

```{r}
plot(
  survfit(
    Surv(alcool$t, alcool$SEVRE)
    ~ 1
  ), 
  main = "Courbe de maintien de l'abstinece",
  mark.time = TRUE
)
```

Même courbe mais en différentiant les hommes et les femmes
```{r}
plot(
  survfit(
    Surv(alcool$t, alcool$SEVRE)
    ~ alcool$SEXE
  ),
  col = c("blue", "red"),
  main = "Courbe de maintien de l'abstinece",
  mark.time = TRUE
)
```

Calcul de la médiane de survie : moment ou l'évenement est survenu sur 50% des individus
```{r}
survfit(Surv(alcool$t, alcool$SEVRE) ~ 1)
```
Ici on en a pas puisque à la fin de l'étude, plus de 50% des individus sont toujours sevrés


# Tests statistiques


Tester l'association avec une variables qualitative comme le sexe :
```{r}
survdiff(Surv(alcool$t, alcool$SEVRE) ~  alcool$SEXE)
```
p = 0.9 => pas de différences significatives

Tester l'association avec une variable quantitative, comme l'age, avec le modèle de Cox
```{r}
coxph(Surv(alcool$t, alcool$SEVRE) ~ alcool$AGE)
```
p = 0.047, donc on peut dire qu'il y a une corrélation significative entre l'age et le risque de rechute de la maladie alcoolique. D'après le coef (0.0467) l'age à tendance à protéger du risque de rechute.

Maintenant, avec tous les facteurs :
```{r}
cox <- coxph(Surv(alcool$t, alcool$SEVRE) ~ alcool$AGE + alcool$EDVNEG + alcool$SEXE)
cox
```
Interprétation :
Seul l'age semble lié stétistiquement au risuqe de rechute
Sexe et évènnements de vie négatifs ne sont pas très significatifs : peu de femmes et peu d'individus avec un évènnement de vie négatif.

Calcul du hazard ratio (raport des risques instantanés de rechute) :
```{r}
exp(coef(cox))
```

**Vérification des conditions de validité :**

- un nombre "suffisant" d'évènnements (5 à 10 par modalité)
- vérifier l'hypothèse des risques instantanés :

L'intruction `par` permet de fragmenter la fenêtre graphique de R
```{r}
par(mfrow = c(2, 2))
plot(cox.zph(cox))
```
Il faut que les points soient les plus alignés horizontalement possible. C'est le cas ici.





# Introduction à l'analyse multidimentionnelle

On utilise l'étude santé mentale en prison.
On ne peut faire ce type d'analyse que sur des variables quantitatives
```{r}
var <- c(
  "age",
  "n.enfant",
  "scz.cons",
  "dep.cons",
  "grav.cons",
  "rs",
  "ed",
  "dr"
)
correl <- cor(smp[, var], use = "complete.obs")
round(correl, digits = 3)
```

Gestion des données manquantes :

- "compele.obs" => ne tient compte que des individus n'ayant AUCUNE valeur manquante dans les variables choisies
- "pairwise.complete.obs"

Pour avoir une vision un peu plus graphique, on peu utiliser :
```{r}
corrplot(correl, method = "circle")
```




# Analyse en composante principale


On passe de la matrice de corrélation à la matrice de distances en faisant :
`d = sqrt(2 * (1 - r))`
On peut établir une équivalence entre cette matrice et des points placés sur une hypersphère.

```{r}
install.packages("psy")
library(psy)
```

```{r}
var.acp <- c(
  "age",
  "n.enfant",
  "scz.cons",
  "dep.cons",
  "grav.cons",
  "rs",
  "ed",
  "dr"
)
```

Matrice de distance la main :
```{r}
corMat <- round(cor(smp[, var.acp], use = "complete.obs"), digits = 2)
distMat <- round(sqrt(2 * (1 - corMat)), digits = 2)
distMat
```


```{r}
mdspca(smp[, var.acp])
```

La somme des 2 pourcentages en haut à droite = pourcentage de la variance contenu dans la matrice de correlation et représenté sur le graphique.
= pourcentage d'information représenté sur le graphique (ordre de grandeur)


Représentation sphérique :
```{r}
sphpca(smp[, var.acp], v = 50)
```
Meilleur représentation ! Mais difficile d'évaluer la représentativité des points


Méthode ACP focalisée :

Pour évaluer une variable à expliqué vs des variables explicatives
```{r}
var.acp.y <- "grav.cons"
var.acp.x <- c(
  "age",
  "n.enfant",
  "scz.cons",
  "dep.cons",
  "rs",
  "ed",
  "dr"
)
```
```{r}
fpca(data = smp, y = var.acp.y, x = var.acp.x, partial = "No")
```

Point orange = corrélation négative
Point vert = corrélation positive














































